臺灣高等法院刑事判決　　　　　　　 100年度上訴字第1355號
　　上　訴　人
　　即　被　告　蔡志宏
　　選任辯護人　王東山　律師
　　　　　　　　許富雄　律師
上列上訴人因違反槍砲彈藥刀械管制條例案件，不服臺灣臺北地
方法院99年度訴字第589 號，中華民國100年4月13日第一審判決
（起訴案號：臺灣臺北地方法院檢察署99年度偵字第6159號），
提起上訴，本院判決如下：
    主  文
上訴駁回。
    事  實
一、蔡志宏明知可發射子彈具有殺傷力之改造手槍及空氣槍，均
    為槍砲彈藥刀械管制條例所列管之物品，非經中央主管機關
    許可不得無故寄藏，竟未經許可即基於寄藏具有殺傷力改造
    手槍、空氣槍之犯意，於民國98年3 月間某日，因真實姓名
    年籍不詳綽號「阿哲」之成年男子向其借款新臺幣（下同）
    5 萬元，而由「阿哲」在新北市○○區○○路某檳榔攤，將
    具有殺傷力仿WALTHER 廠PPK/S 型半自動手槍製造、經換裝
    土造金屬槍管而成之改造手槍（槍枝管制編號：0000000000
    號，含彈匣1 個）及具有殺傷力之以小型高壓氣體鋼瓶內氣
    體為發射動力之空氣槍（槍枝管制編號：0000000000號）各
    1 支等物，交予蔡志宏保管，並約定待其還款後即取回上開
    槍枝；旋蔡志宏將上開槍枝攜回其位於臺北市○○區○○路
    486巷11弄24號2 樓之居處藏放，而寄藏之。嗣為警於99年2
    月28日17時30分許，據報在臺北市○○區○○路534 巷口，
    查獲蔡志宏持有前開具有殺傷力之改造手槍1 支，經蔡志宏
    同意後至上址居處搜索復查獲上開空氣槍1 支，並扣得上開
    改造手槍、空氣槍各1 支及瓦斯鋼瓶15小瓶等物，始悉上情
    。
二、案經臺北市政府警察局萬華分局報告臺灣臺北地方法院檢察
    署檢察官偵查起訴。
    理  由
壹、程序方面：
    被告以外之人於審判外之言詞或書面陳述，除法律有規定者
    外，不得作為證據，刑事訴訟法第159條第1項固有明文；惟
    被告以外之人於審判外之陳述，雖不符同法第159條之1至之
    4 規定，而經當事人於審判程序同意作為證據，法院審酌該
    言詞陳述或書面陳述作成時之情況，認為適當者，亦得為證
    據。又當事人、代理人或辯護人於法院調查證據時，知有第
    159條第1項不得為證據之情形，而未於言詞辯論終結前聲明
    異議者，視為有前項之同意，同法第159條之5亦定有明文。
    查本判決所引用之各該被告以外之人於審判外之陳述（包含
    書面陳述）雖均屬傳聞證據，然被告及辯護人於本院準備程
    序中均表示無意見而不予爭執（見本院卷第41頁反面），亦
    未於言詞辯論終結前聲明異議，本院審酌上開證據資料製作
    時之情況，尚無違法取得及證明力明顯過低之瑕疵，認以之
    作為證據應屬適當，而其餘所依憑判斷之非供述證據，本院
    亦查無有何違反法定程序取得之情形，爰逕依刑事訴訟法第
    159條之5第2項規定，認前揭證據資料均有證據能力。
貳、實體方面：
一、上揭犯罪事實，業據被告蔡志宏於警詢、偵查、原審及本院
    審理時均坦承不諱（見臺灣臺北地方法院檢察署99年度偵字
    第6159號卷〈下稱偵查卷〉，第7-12頁、第44-45 頁及原審
    卷第17頁背面、第115 頁反面，本院卷第41頁反面、100年7
    月5日審判程序筆錄第6頁），並有臺北市政府警察局槍枝初
    步檢視報告表、臺北市政府警察局氣體動力式槍枝（空氣槍
    ）動能初篩報告表、刑事案件證物採驗紀錄表、自願受搜索
    同意書、臺北市政府警察局萬華分局搜索扣押筆錄、扣押物
    品目錄表、照片8 幀及臺北市政府警察局萬華分局西園派出
    所刑案陳報單等件附卷可稽（見偵查卷第13-34 頁），復有
    前揭改造手槍（槍枝管制編號：0000000000號，含彈匣1 個
    ）及空氣槍（槍枝管制編號：0000000000號）各1 支扣案可
    資佐證。而上開槍枝，經先送請內政部警政署刑事警察局鑑
    定結果，認為「一、送鑑手槍1支（槍枝管制編號：0000000
    000 號），認係改造手槍，由仿WALTHER廠PPK/S型半自動手
    槍製造之槍枝，換裝土造金屬槍管而成，擊發功能正常，可
    供擊發適用子彈使用，認具殺傷力。二、送鑑空氣槍1 支（
    槍枝管制編號：0000000000號），認係氣體動力式槍枝，以
    小型高壓氣體鋼瓶內之氣體為發射動力，經以金屬彈丸測試
    3 次，其中彈丸（直徑4.5mm、重量0.51g），最大發射速度
    為201公尺/秒，計算其動能為10焦耳，換算其單位面積動能
    為62焦耳/平方公分」，有該局99年3月18日刑鑑字第099003
    0154號鑑定書附卷可憑（見偵查卷第49-50 頁），前開鑑定
    單位固未明確表示扣案空氣槍是否具有殺傷力，惟依上開鑑
    定書所提供認定殺傷力之相關數據略以：「一、殺傷力定義
    ：依據司法院秘書長81.6.11.秘台廳(二)字第06985 號函釋示
    ：殺傷力的標準為在最具威力的適當距離，以彈丸可穿入人
    體皮肉層之動能為基準。二、殺傷力之相關數據：(一)依日本
    科學警察之研究結果，彈丸單位面積動能達20焦耳/ 平方公
    分，則足以穿入人體皮肉層。(二)本局對活豬作射擊測試結果
    ，彈丸單位面積動能達24焦耳/ 平方公分，則足以穿入豬隻
    皮肉層。(三)美國軍醫總署定義：彈丸撞擊功能達58呎磅（約
    78.6焦耳），則足以使人喪失戰鬥能力」等語，是本件扣案
    空氣槍經鑑定單位試射結果（單位面積動能為62焦耳/ 平方
    公分），其單位面積動能已超過上開殺傷力相關數據(一)、(二)
    所示之單位面積動能甚多，已符合司法院上開函示之殺傷力
    標準，自應認具有殺傷力。至其雖並不符合美國軍醫總署之
    定義，惟該署之標準係「足以使人喪失戰鬥能力」，與「在
    最具威力的適當距離，以彈丸可穿入人體皮肉層之動能」之
    標準不盡相同，無礙於本院對扣案之空氣槍具殺傷力之認定
    ，附此說明。是被告所寄藏之上開改造手槍及空氣槍，俱屬
    槍砲彈藥刀械管制條例第4 條第1項第1款所稱之其他可發射
    金屬或子彈具有殺傷力之各式槍砲及空氣槍。綜上，足徵被
    告上開出於任意性之自白核與事實相符，應堪採信。本件事
    證明確，被告前揭犯行洵堪認定，應依法論科。
二、按行為後法律有變更者，適用行為時之法律。但行為後之法
    律有利於行為人者，適用最有利於行為人之法律，刑法第 2
    條第1 項定有明文。又比較時應就罪刑有關之共犯、未遂犯
    、想像競合犯、牽連犯、連續犯、結合犯，以及累犯加重、
    自首減輕暨其他法定加減（如身分加減）與加減例等一切規
    定，綜其全部罪刑之結果而為比較（最高法院95年第8 次刑
    事庭會議決議參照）。查被告行為後，槍砲彈藥刀械管制條
    例業經總統於100年1月5日以華總一義字第09900358611號令
    修正公布，並自同年1月8日生效施行，修正後之槍砲彈藥刀
    械管制條例第8條增訂第6項規定「犯第一項、第二項或第四
    項有關空氣槍之罪，其情節輕微者，得減輕其刑」。是比較
    新舊法結果，行為後修正之法律有利於被告，依刑法第2 條
    第1項之規定，應適用修正後之槍砲彈藥刀械管制條例第8條
    之規定較有利於被告。
三、論罪科刑之依據：
  (一)核被告所為，係犯槍砲彈藥刀械管制條例第8條第4項之未經
    許可寄藏空氣槍、未經許可寄藏可發射子彈具有殺傷力之改
    造手槍罪。按單純之「持有」，固不包括「寄藏」，但「寄
    藏」之受人委託代為保管，其保管之本身所為之「持有」，
    既係「寄藏」之當然結果，法律上應僅就「寄藏」行為為包
    括之評價，不應另就「持有」予以論罪（最高法院74年台上
    字第3400號判例意旨參照）。被告係受真實姓名年籍不詳、
    綽號「阿哲」之成年男子委託，為其保管藏放扣案之空氣槍
    及改造手槍各1 枝，業經被告於原審審理時供述在卷（見原
    審卷第119 頁），公訴意旨未及審酌於此，故認被告係單純
    持有上開槍枝，容有未洽，惟「持有」與「寄藏」均同列為
    槍砲彈藥刀械管制條例第8條第4項之處罰規定，不生起訴法
    條應予變更之問題，既經原審當庭諭知法條如前，亦已無礙
    被告之防禦權。次按槍砲彈藥刀械管制條例第4條第1項所稱
    之槍砲，係指火砲、肩射武器、機關槍、衝鋒槍、卡柄槍、
    自動步槍、普通步槍、馬槍、手槍、鋼筆槍、瓦斯槍、麻醉
    槍、獵槍、空氣槍、魚槍及其他可發射金屬或子彈具有殺傷
    力之各式槍砲。而上開槍砲之排序係依其殺傷力之程度從重
    至輕依序排列，故如有一行為同時未經許可寄藏、持有上述
    數種槍砲者，自應依想像競合犯規定，從一重即殺傷力較強
    之寄藏、持有該槍砲罪處斷（最高法院97年台上字第3292號
    判決意旨可資參照）。查被告以一行為同時為「阿哲」保管
    而寄藏前述空氣槍及改造手槍各1 枝，因此觸犯上開二罪名
    ，為想像競合犯，應從一重之未經許可寄藏空氣槍罪論斷。
  (二)另被告之辯護人求為依槍砲彈藥刀械管制條例第8條第6項規
    定酌減刑度等語。按槍砲彈藥刀械管制條例第8條第6項固規
    定「犯第1項、第2項或第4 項有關空氣槍之罪，其情節輕微
    者，得減輕其刑」，然查本件被告係一行為同時寄藏改造手
    槍與空氣槍，並依想像競合關係，從一重論處未經許可寄藏
    空氣槍罪，核與一般情形適用上開條項所規定之單純犯有關
    空氣槍之罪情形有異，按被告本件涉犯情節是否符合其情節
    輕微之情，非無疑義，況就被告所犯有何情節輕微之情形，
    被告辯護人亦未敘明，本院審酌被告寄藏本件扣案具殺傷力
    及不具殺傷力槍、彈數量非寡，徵以被告同時寄藏有殺傷力
    之槍枝有二，已如前述，亦難認被告所犯情節輕微，而得減
    刑。綜此，被告之辯護人求為依槍砲彈藥刀械管制條例第 8
    條第6項規定酌減刑度，尚難採認。
  (三)被告上訴意旨雖主張：被告於遭警方查獲改造手槍後，再供
    出空氣槍，員警楊明春於原審審理中已證稱，如非被告自行
    繳交，警方根本不知被告家中仍有空氣槍，且亦不確定僅憑
    被告自願性搜索即可查獲系爭空氣槍，基於自首規定係在鼓
    勵被告悔悟及節省司法資源之立法目的及維護法律公平秩序
    之理念上，且被告供出寄藏空氣槍之行為係在警方不知情之
    情況下主動供述，並在自願受搜索處以外之地點起出空氣槍
    交予警方，應認被告仍有自首之適用等語。惟查：
  1.按槍砲彈藥刀械管制條例第18條第1 項前段規定，犯本條例
    之罪自首，並報繳其持有之全部槍砲、彈藥、刀械者，減輕
    或免除其刑。又上開規定及刑法第62條所定自首減刑，係以
    對於未發覺之犯罪，在有偵查犯罪職權之公務員知悉犯罪事
    實及犯人之前，向職司犯罪偵查之公務員坦承犯行，並接受
    法院之裁判而言。苟職司犯罪偵查之公務員已知悉犯罪事實
    及犯罪嫌疑人後，犯罪嫌疑人始向之坦承犯行者，為自白，
    而非自首。而所謂發覺，不以有偵查犯罪之機關或人員確知
    其人犯罪無誤為必要，僅須有確切之根據得為合理之可疑者
    ，亦屬發覺（最高法院97年度台上字第5969號判決意旨參照
    ）。又按自首以對於未發覺之罪投案而受裁判為要件，如案
    已發覺，則被告縱有陳述自己犯罪之事實，亦祇可謂為自白
    ，不能認為自首；而連續犯依刑法第56條規定，既以一罪論
    ，則連續犯罪之一部經發覺後，被告再行供出他部，仍為自
    白，而非自首（最高法院84年度台上字第5553號判決意旨參
    照）。是以，基於同一法理，於想像競合犯之情形，如有一
    行為同時寄藏空氣槍及改造手槍者，其犯罪行為一部被發覺
    後，始供出他部犯罪事實，亦無自首規定之適用。
  2.本件扣案槍枝查獲情形略為：警方係於接獲民眾檢舉指稱於
    臺北市○○路534 巷內疑似有男子持有槍枝後，而於上開地
    點查獲被告身上持有前揭具有殺傷力之改造手槍1 支，復經
    被告同意至其臺北市○○區○○路486巷11弄24號2樓之居處
    搜索，被告於警方實施搜索而未查獲前供出前揭之空氣槍 1
    支，警方因而查獲該空氣槍等情，業據證人即承辦本件槍枝
    之員警楊明春到庭具結證述綦詳（見原審卷第116、117頁）
    ，並有臺北市政府警察局萬華分局西園派出所刑案陳報單附
    卷可參（見偵查卷第34頁），足認被告係於警察已經發覺未
    經許可寄藏改造手槍後，始供出上開寄藏空氣槍1 枝之犯行
    。雖證人楊明春於原審審理中曾證稱：我們取得被告之同意
    到家中搜索，另3 把槍枝是被告自己承認繳回警方。在與被
    告溝通前，我們無法確定被告家中是否有其他槍枝。東西（
    另3 把槍枝）還沒找到時，被告就自己坦承東西放在何處。
    若被告未主動告知，警方不一定會搜索到該3 把槍枝等語（
    見原審卷第116、117頁）。然被告既係以一行為同時為「阿
    哲」保管而寄藏前述空氣槍及改造手槍各1 枝，於緊密相接
    之時、地為警查扣，為想像競合之同一寄藏行為，已如前述
    ，縱無被告之主動告知，警方未必能查獲寄藏之空氣槍，惟
    被告未經許可寄藏改造手槍之犯罪行為，既已經偵查員警發
    覺，被告仍是於犯罪行為一部被發覺後，始供出未經許可寄
    藏空氣槍之他部犯罪事實，揆諸前揭最高法院判決意旨，仍
    非可謂自首，僅可謂自白，故無刑法第62條自首之適用。
  (四)關於自白之規定，槍砲彈藥刀械管制條例復有特別之要件及
    效力規定。按槍砲彈藥刀械管制條例第18條第4 項關於自白
    減免其刑之規定，必須供出全部槍砲、彈藥、刀械之來源及
    去向，並因而查獲或防止重大危害治安事件之發生，始有其
    適用。是所稱「來源及去向」，自係指將自己原持有之上揭
    違禁物所取得之來源，與所轉手之流向，交代清楚，因而使
    犯罪調（偵）查人員，得以查獲該違禁物，或因而防止他人
    利用該違禁物而發生重大危害治安之事件，始與立法意旨相
    符。若該違禁物仍在自己持有之中，既遭查獲，或供出共犯
    ，縱然坦承而自白犯罪，亦無上揭減免刑罰規定之適用（最
    高法院99年度台上字第5882號判決意旨參照）。查本件空氣
    槍及改造手槍係在被告持有之狀態下遭查獲，故本件亦不適
    用該條例自白減輕或免除其刑之規定，附此敘明。
  (五)被告上訴意旨另主張：被告素行良好，犯罪手段未若一般持
    有槍砲彈藥類型犯罪之兇殘，亦非以加害良善為目的，且未
    持以另犯他罪，犯後坦承犯行，有悔過之意，且寄藏系爭空
    氣槍及改造手槍係因朋友之故致蹈法網，且持有後僅藏放而
    未持之犯案，犯罪情節輕微，客觀上足以引起一般同情，應
    依刑法第59條規定減輕其刑等語。惟查：
  1.按「刑法上之酌量減輕，必於犯罪之情狀可憫恕時，始得為
    之，為刑法第59條所明定，至犯罪情節輕微僅可為法定刑內
    從輕科刑之標準，不得據為酌量減輕之理由，原判決既未認
    定上訴人之犯罪情狀有何可憫恕之處，僅謂情節尚輕，輒依
    刑法第59條酌減本刑，其援引法令，自屬失當」；又「刑法
    第59條之酌量減輕其刑，必須犯罪另有特殊之原因與環境等
    等，在客觀上足以引起一般同情，認為即予宣告法定低度刑
    期猶嫌過重者，始有其適用」，最高法院著有28年上字第10
    64號、45年臺上字第1165號判例可稽。再按「刑法第59條之
    酌量減輕其刑，必於犯罪之情狀，在客觀上足以引起一般同
    情，認為即予宣告法定低度刑期，猶嫌過重者，始有其適用
    ，至於被告無前科，素行端正，子女眾多等情狀，僅可為法
    定刑內從輕科刑之標準，不得據為酌量減輕之理由」，最高
    法院著有51年台上字第899 號判例要旨可稽。況按「量刑固
    屬法院自由裁量之職權，然仍應受比例原則等法則之拘束，
    並非可恣意為之，致礙及公平正義之維護，必須兼顧一般預
    防之普遍適應性與具體個案特別預防之妥當性，始稱相當。
    而刑法第59條之酌量減輕其刑，必於犯罪之情狀，在客觀上
    足以引起一般同情，認為即予宣告法定低度刑期，猶嫌過重
    者，始有其適用；至於被告無前科、家境貧困、肢體殘障、
    坦白犯行，犯罪所得低微等情狀，僅可為法定刑內從輕科刑
    之標準，不得據為酌量減刑之理由」；「刑法第59條之酌量
    減輕其刑，必於犯罪之情狀，在客觀上足以引起一般同情，
    認為即予宣告法定低度刑期，猶嫌過重者，始有其適用。原
    判決理由雖載上訴人事後已表悔意，向告訴人道歉，並為告
    訴人表示原宥，然此僅可為法定刑內從輕科刑之標準，不得
    據為酌量減輕之理由，原判決適用刑法第59條減輕其刑，難
    謂無適用法則不當之違法」；「按刑法第59條之酌量減輕其
    刑，必於犯罪之情狀，在客觀上足以引起一般同情而確可憫
    恕者，始有其適用，至於是否年輕及無前科紀錄，或臨時起
    意及已與被害人家屬成立民事上和解等情狀，尚不得據為酌
    量減輕之理由。」（最高法院94年度台上第9 號、85年度台
    上第4397號、84年度台上第2164號判決意旨參照）。揆諸上
    開說明，可知刑法第59條之酌量減輕其刑之規定，必需於犯
    罪之情狀，在客觀上足以引起一般同情，認為即予宣告法定
    低度刑期，猶嫌過重者，始有其適用。
  2.本件被告雖未持該槍枝違犯他案，且係受綽號「阿哲」之成
    年男子委託，為其保管而寄藏扣案槍枝，惟因槍彈對於社會
    治安之危害甚大，被告同時寄藏有殺傷力之槍枝數量有二，
    就被告寄藏之改造手槍、空氣槍之情狀以觀，顯係漠視法紀
    ，尚非一時失慮致罹刑章，客觀上難以引起一般人之同情，
    其犯罪情狀，並無有任何情堪憫恕或特別可原之處，自無刑
    法第59條之適用。至被告其餘所陳素行良好，犯罪手段、目
    的、犯後坦承犯行、有大陸事業需要經營及已結婚生子等情
    ，係屬被告犯罪之動機、目的、行為人之生活狀況、犯罪後
    之態度，僅可為法定刑內科刑之標準（刑法第57條參照），
    此均與刑法第59條之要件無關，不得據為酌量減輕之理由。
    從而，被告上訴意旨主張應依刑法第59條之規定酌減其刑云
    云，為無理由，委無足採。
四、原審經詳細調查、審理後，基於以上相同之認定，以被告犯
    行，事證明確，適用槍砲彈藥刀械管制條例第8條第4項，刑
    法第11條前段、第55條、第42條第3項前段、第38條第1項第
    1 款等規定，並審酌被告並無任何前案紀錄，有本院被告前
    案紀錄表在卷可按，素行尚佳，然其寄藏具殺傷力之槍枝，
    對社會治安之潛在危害甚大，所為誠屬不該，惟其犯後業已
    坦承犯行，尚知悔悟，並考量其有正當工作，兼衡被告素行
    及其寄藏之動機、目的、槍枝數量與犯罪後之態度、其生活
    狀況、智識程度等一切情狀，量處有期徒刑3年2月，併科罰
    金新台幣6 萬元，並就併科罰金部分諭知易服勞役之折算標
    準，以資懲儆；暨以扣案可發射子彈具殺傷力之改造手槍（
    槍枝管制編號：0000000000號，含彈匣 1個）及空氣槍（槍
    枝管制編號：0000000000號）各1 支，均屬違禁物，應依刑
    法第38條第1項第1款規定，宣告沒收，又扣案之瓦斯鋼瓶15
    小瓶，屬空氣槍之配件，為其構造之一部分並非單獨使用，
    應認亦屬違禁物（最高法院81年度台上字第2121號判決參照
    ），亦應依刑法第38條第1項第1款規定，併予宣告沒收；並
    敘明警方另扣得之空氣長、短槍各1 支、塑膠子彈34顆、鋼
    珠1包，其中鋼珠1包經內政部警政署刑事警察局鑑定結果，
    認屬金屬彈丸，而未予認定具有殺傷力等情，有上開鑑定書
    在卷足憑，而前揭空氣長、短槍各1 支及塑膠子彈34顆等物
    ，並無證據足證具有殺傷力，該等物品既均不具殺傷力，亦
    非屬槍砲彈藥刀械管制條例之管制槍砲、彈藥，不屬違禁物
    ，且非被告所有，已經被告供述在卷，爰均不予宣告沒收。
    經核認事用法並無不合，量刑亦稱妥適。被告上訴意旨主張
    原判決有應適用自首規定而未予適用之違法，且未依刑法第
    59條規定減輕其刑，量刑並非適當，不符合罪刑相當原則云
    云，均無理由，業如前述，另被告上訴意旨請求給予附條件
    緩刑之機會云云，惟被告本案經判處有期徒刑3年2月，並非
    受二年以下有期徒刑、拘役或罰金之宣告，自不合於緩刑之
    要件，不得宣告緩刑。綜上被告執前揭辯詞，提起上訴，指
    摘原判決不當，並無理由，應予駁回。
據上論斷，應依刑事訴訟法第368條，判決如主文。
本案經檢察官田炳麟到庭執行職務。
中    華    民    國    100    年    7    月    19    日
                  刑事第十四庭審判長法  官  陳志洋
                                    法  官  謝靜慧
                                    法  官  梁耀鑌
以上正本證明與原本無異。
如不服本判決，應於收受送達後十日內向本院提出上訴書狀，其
未敘述上訴之理由者並得於提起上訴後十日內向本院補提理由書
（均須按他造當事人之人數附繕本）「切勿逕送上級法院」。
                                    書記官  莊淑茹
中    華    民    國   100    年    7     月    20    日
附錄：本案論罪科刑法條全文
槍砲彈藥刀械管制條例第8條
未經許可，製造、販賣或運輸鋼筆槍、瓦斯槍、麻醉槍、獵槍、
空氣槍或第4條第1項第1 款所定其他可發射金屬或子彈具有殺傷
力之各式槍砲者，處無期徒刑或5年以上有期徒刑，併科新臺幣1
千萬元以下罰金。
未經許可，轉讓、出租或出借前項所列槍枝者，處5 年以上有期
徒刑，併科新臺幣1千萬元以下罰金。
意圖供自己或他人犯罪之用，而犯前二項之罪者，處無期徒刑或
7年以上有期徒刑，併科新臺幣1千萬元以下罰金。
未經許可，持有、寄藏或意圖販賣而陳列第1項所列槍枝者，處3
年以上10年以下有期徒刑，併科新臺幣7百萬元以下罰金。
第1項至第3項之未遂犯罰之。
犯第1 項、第2項或第4項有關空氣槍之罪，其情節輕微者，得減
輕其刑。